【裁判字號】    96,訴,3361
【裁判日期】    970201
【裁判案由】    清償借款
【裁判全文】
臺灣臺中地方法院民事判決  96年度訴字第3361號
  原      告  台灣中小企業銀行股份有限公司
  法定代理人  丁○○
  訴訟代理人  甲○○
  被      告  丙○○
              乙○○○
上當事人間請求損害賠償事件，經本院於民國97年1月11日言詞
辯論終結，判決如下：
    主    文
被告丙○○應給付原告新臺幣壹拾參萬肆仟捌佰玖拾元，及自民
國95年9月14日起至清償日止，按年息15%計算之利息。
被告丙○○與乙○○○應連帶給付原告新臺幣壹佰參拾肆萬捌仟
捌佰壹拾捌元，及其中(1)新臺幣柒拾貳萬壹仟玖佰參拾玖元(2)新
臺幣伍萬參仟捌佰玖拾壹元(3)新臺幣伍拾柒萬貳仟玖佰捌拾捌元
，自民國(1)96年10月30日(2)96年11月30日(3)96年8月30日起至清
償日止，按年息(1)3.97%(2)3.97%(3)11.775%計算之利息，並自(1)
民國96年12月1日(2)96年12月31日(3)96年10月1日起至清償日止，
其逾期在6個月以內者，按上開利率10%，其逾期超過6個月者，
按上開利率20%計算之違約金。
本判決第一項訴訟費用由被告丙○○負擔。第二項訴訟費用由被
告丙○○與乙○○○連帶負擔。
本判決第一項於原告以新臺幣伍萬元供擔保後，得假執行。第二
項於原告以新臺幣肆拾伍萬元供擔保後，得假執行。
    事實及理由
一、原告起訴主張：
    1.被告丙○○於民國（下同）94年11月30日向原告借款新臺
      幣（下同）18萬元，約定期限至96年5月30日止，每月為1
      期平均攤還本金。第1次繳款為94年12月30日，未依約按
      期繳款、借款到期或視為全部到期未立即償還時，利息按
      年息15%（約定書第5條）。詎被告自95年3月30日起逾期
      清償，嗣部分繳納至95年9月14 日止未依約給付本息，依
      約定書第8條約定，已喪失期限利益，債務視為全部到期
      ，尚積欠原告134,890元，及自95年9月14日起至清償日止
      依年息15%計算之利息。
    2.被告丙○○於94年11月30日協同被告乙○○○為連帶保證
      人，向原告借款(1)80萬元(2)6萬元(3)70萬元共3筆貸款，期
      間分別自94年11月30日起至(1)110年11月30日(2)110年11月
      30日(3)101年11月30日止，期限分別為(1)16年(2)16年(3)7年
      。3筆款項分述如下：
      (1)80萬元部分：按原告定存利率指數加年率0.49機動計息
        ，自95年11月30日起按定存指數加年率0.74機動計息，
        96年11月30日起，按定存指數加年率1.4機動計息，並
        於94年12月30日起始按月平均攤還本息；並於契約第7
        條約定於法院請求給付時，得將原約定利率視為不再機
        動調整；詎被告於96年10月30日起即未繳納，依契約第
        9條第1項全部借款視同到期，迄今尚欠721,939元，及
        自96年10月30日起至清償日止，依年息3.97%計算之利
        息，暨自96年12月1日起至清償日止，逾期6個月內部分
        按上開利率10%，逾期超過6個月部分按上開利率20%計
        算之違約金。
      (2)6萬元部分：第1年按原告定存利率指數加年率0.49機動
        計息，第2年起按定存指數加年率0.74機動計息，第3年
        起，按定存指數加年率1.4機動計息，並於94年12月30
        日起始按月平均攤還本息；並於借據第6條第6項約定於
        法院請求給付時，得將原約定利率視為不再機動調整；
        因上揭第1筆款項逾期未繳，依授信約定書第5條第1項
        全部全部借款視同到期，迄今尚欠53,891元，及自96年
        11月30日起至清償日止，依年息3.97%計算之利息，暨
        自96年12月31日起至清償日止，逾期6個月內部分按上
        開利率10%，逾期超過6個月部分按上開利率20%計算之
        違約金。
      (3)70萬元部分：按原告基準利率加7.625%計付，並於94年
        12月30日起開始按月平均攤還本息；並依借據第6條第6
        項約定於法院請求給付時，得將原約定利率視為不再機
        動調整；詎被告於96年8月30日起即未繳納，依授信約
        定書第5條第1項全部借款視同到期，迄今尚欠572,988
        元，及自96年8月30日起至清償日止依年息11.775%計算
        之利息，暨自96年10月1日起至清償日止，逾期6個月以
        內部分，按上開利率10%，逾期超過6個月部分按上開利
        率20%計算之違約金。
    3.綜上所述，原告屢經催討仍未獲清償，為此，爰依消費借
      貸及連帶保證契約之法律關係提起本訴，並聲明：
    被告丙○○應給付原告134,890元，及自95年9月14日起至
      清償日止，按年息15%計算之利息。
    被告丙○○與乙○○○應連帶給付原告1,348,818元，及
      其中(1)721,939元(2)53,891元(3)572,988元，自(1)96年10月
      30日(2)96年11月30日(3)96年8月30日起至清償日止，按年
      息(1)3.97%(2)3.97%(3)11.775%計算之利息，並自(1)96年12
      月1日(2)96年12月31日(3)96年10月1日起至清償日止，其逾
      期在6個月以內者，按上開利率10%，其逾期超過6個月者
      ，按上開利率20%計算之違約金。
    原告願供擔保請准宣告假執行。
二、被告方面：被告等對於原告之主張不爭執。
三、得心證之理由：本件原告主張之事實，已據其提出與所述相
    符之聲請人電腦連線通用查詢單3份、利率歷史表2份、借據
    影本2份、樂透貸約定書、房屋貸款契約、催收備查卡等影
    本各1份為證，即被告等對於原告之主張渠等有積欠款項之
    事實，亦不爭執，是依本院調查之結果，堪認原告主張屬實
    。從而，原告依消費借貸及連帶保證之法律關係，請求被告
    丙○○應給付原告134,890元，及自95年9月14日起至清償日
    止，按年息15%計算之利息；被告丙○○與乙○○○應連帶
    給付原告1,348,818元，及其中(1)721,939元(2)53,891元(3)57
    2,988元，自(1)96年10月30日(2)96年11月30日(3)96年8月30日
    起至清償日止，按年息(1)3.97%(2)3.97%(3)11.775%計算之利
    息，並自(1)96年12月1日(2)96年12月31日(3)96年10月1日起至
    清償日止，其逾期在6個月以內者，按上開利率10%，其逾期
    超過6個月者，按上開利率20%計算之違約金，均為有理由，
    應予准許。
四、原告陳明願供擔保，聲請宣告假執行，核無不合，爰酌定相
    當擔保金額准許之。
五、訴訟費用負擔之依據：民事訴訟法第78條、85條第2項。
中    華    民    國    97    年    2    月     1    日
                  民事第四庭    法  官  呂明坤
正本係照原本作成。
如對本判決上訴，須於判決送達後20日內向本院提出上訴狀。
中    華    民    國    97    年    2    月     1    日
                                書記官  吳慕先


司法院資訊處製作；財團法人民間司法改革基金會備份。
